# 同控下吸收合并子公司前，子公司以全部未分配利润分红

提问人：ren191129 时间：2023-09-06 17:32:37
同控下吸收合并子公司前，子公司以全部未分配利润分红，怎么编制抵消分录

回答人：chenyiwei
这种情况按正常的子公司向母公司分红进行内部抵销即可，抵销母公司的投资收益和子公司的利润分配。